臺灣新竹地方法院刑事判決
110年度易字第661號
公  訴  人  臺灣新竹地方檢察署檢察官
被      告  謝照偉



上列被告因詐欺案件，經檢察官提起公訴（110年度偵緝字第494
號），於本院準備程序進行中，被告就被訴事實為有罪之陳述，
經合議庭裁定由受命法官獨任進行簡式審判程序，判決如下：
    主      文
謝照偉犯詐欺取財罪，處拘役伍拾伍日，如易科罰金，以新臺幣
壹仟元折算壹日。未扣案之犯罪所得新臺幣柒萬陸仟貳佰伍拾元
沒收，於全部或一部不能沒收或不宜執行沒收時，追徵其價額。
    事實及理由
一、本件犯罪事實及證據，起訴書犯罪事實欄一第3行應補充更
    正為「…，基於詐欺取財之接續犯意，…」；證據部分應補充
    「偵查報告、內政部警政署反詐騙諮詢專線紀錄表、新竹市
    警察局第三分局中華派出所受理詐騙帳戶通報警示簡便格式
    表、金融機構聯防機制通報單、新竹市警察局第三分局中華
    派出所受理刑事案件報案三聯單、受理各類案件紀錄表、車
    牌號碼00-000號之車輛詳細資料報表、行車執照、本院110
    年度附民字第620號和解筆錄及被告謝照偉於本院準備程序
    及簡式審判程序時之自白（見偵查卷第4頁、第15頁至第19
    頁、第28頁至第29頁，本院卷第35頁、第39頁至第40頁、第
    47頁）」外，餘均引用檢察官起訴書之記載（如附件）。
二、論罪科刑
  ㈠核被告謝照偉所為，係犯刑法第339條第1項之詐欺取財罪。
    按所謂接續犯，係指數行為於同時同地或密切接近之時地實
    施，侵害同一之法益，各行為之獨立性極為薄弱，依一般社
    會健全觀念，在時間差距上，難以強行分開，在刑法評價上
    ，以視為數個舉動之接續施行，合為包括之一行為予以評價
    ，較為合理，而為包括之一罪（最高法院86年台上字第3295
    號判決意旨足參）。查被告主觀上基於單一犯意，於起訴書
    犯罪事實一所示之密接時間內，對同一告訴人杜浩瑋，先後
    3次施詐術，致告訴人陷於錯誤而交付財物，犯罪手法相同
    ，各行為之獨立性極為薄弱，難以強行分割，在刑法評價上
    ，侵害同一法益，應視為數個舉動之接續施行，為接續犯，
    應僅以一罪論。
  ㈡爰以行為人之責任為基礎，審酌被告不思以正當方法獲取金
    錢，僅因一時周轉不靈，竟施詐術使告訴人陷於錯誤，而取
    得上開財物，其濫用告訴人對被告之信賴，漠視法紀且不尊
    重他人財產權，實值非難；又被告犯後雖坦承犯行，且與告
    訴人達成和解，然未遵期履行還款之承諾，態度非佳，兼衡
    其自述專科畢業之智識程度、目前從事停車場之經營及買賣
    車輛工作，家境小康，無需扶養之人之生活狀況（見本院卷
    第35頁、第47頁）等一切情狀，量處如主文所示之刑，並諭
    知易科罰金之折算標準，以資懲儆。
三、沒收：
　　按犯罪所得，屬於犯罪行為人者，沒收之；前2項之沒收，
    於全部或一部不能沒收或不宜執行沒收時，追徵其價額，刑
    法第38條之1第1項前段、第3項各有明文。經查，本案被告
    謝照偉為本件詐欺犯行，詐得之金額為新臺幣（下同）7萬6
    ,250元，為被告之犯罪所得，且未經扣案，雖被告於本院審
    理時業與告訴人杜浩瑋達成和解，然被告迄最後付款日即民
    國111年1月15日，仍分文未償還予告訴人，足認其無還款之
    意，有本院公務電話紀錄1紙在卷足憑（見本院卷第48頁）
    ，爰依刑法第38條之1第1項前段、第3項之規定宣告沒收，
    如全部或一部不能沒收或不宜執行沒收時，追徵其價額。至
    「追徵」為沒收不能或不宜時之替代措施，性質上為檢察官
    之執行方法，將舊制之追徵、抵償、追繳等方法統一稱為「
    追徵」，此不僅包括沒收原物為金錢以外之其他財物而不能
    或不宜沒收時，亦包括沒收原物為金錢而不能或不宜沒收時
    ，均得宣告以追徵方法替代，至於實際執行上究應如何以金
    錢繳納或金錢以外之其他財產抵充，則由檢察官依具體情況
    執行之，附此敘明。
據上論斷，應依刑事訴訟法第273條之1第1項、第299 條第1項前
段、第310條之2、第454條第2項，判決如主文。
本案經檢察官張瑞玲提起公訴，檢察官孫立婷到庭執行職務。
中　　華　　民　　國　 111　　年　　1　　月　　17　　日
                   刑事第五庭  法  官  華澹寧
以上正本證明與原本無異。　　　　　　　　　 
如不服本判決應於收受本判決後20日內向本院提出上訴書狀，上
訴書狀應敘述具體理由。上訴書狀未敘述上訴理由者，應於上訴
期間屆滿後20日內補提理由書狀於本院（均須按他造當事人之人
數附繕本）「切勿逕送上級法院」。
中　　華　　民　　國　 111　　年　　1　　月　　17　　日
                               書記官  吳羽君
附錄本案論罪科刑法條：
刑法第339條第1項
意圖為自己或第三人不法之所有，以詐術使人將本人或第三人之
物交付者，處5 年以下有期徒刑、拘役或科或併科50萬元以下罰
金。
（附件）
臺灣新竹地方檢察署檢察官起訴書
                                    110年度偵緝字第494號
　　被　　　告　謝照偉　
上列被告因詐欺案件，已經偵查終結，認應提起公訴，茲將犯罪
事實及證據並所犯法條分敘如下：
　　　　犯罪事實
一、謝照偉明知林昱宇並未委託其出售車牌號碼00-000號自用大
    貨車(車主為協成醫事放射所，負責人為林信雄)，仍意圖為
    自己不法之所有，基於詐欺取財之犯意，於民國109年10月
    間，以通訊軟體LINE向杜浩瑋佯稱以新臺幣(下同)22萬元販
    售上開自用大貨車予杜浩瑋，並傳送上開車輛之照片及行照
    以取信於杜浩瑋，使杜浩瑋陷於錯誤，於109年10月31日，
    在新竹市香山區五福路2段之加油站前，與謝照偉簽立汽車
    買賣合約書，並當場交付定金4萬元，之後謝照偉又接續向
    杜浩瑋訛稱：其要購買新車需要用錢及要辦過戶需繳稅金云
    云，使杜浩瑋陷於錯誤，於109年11月24日、109年12月11日
    以其子杜祐慶之銀行帳戶陸續匯款4萬元、6,250元至謝照偉
    指定之郵局帳戶，嗣因謝照偉遲未交車，杜浩瑋察覺受騙，
    要求謝照偉退款，謝照偉於110年1月21日匯1萬元至杜浩瑋
    之子之銀行帳戶後即逃逸無蹤。
二、案經杜浩瑋訴由新竹市警察局第三分局報告偵辦。
　　　　證據並所犯法條
一、證據清單及待證事實：
編號 證據名稱 待證事實 1 被告謝照偉於偵訊時之供述 被告坦承證人係與其口頭協議要先換底盤後，才會出售上開自用大貨車與其轉賣，惟尚未更換成功，被告就即先向告訴人稱要出售上開自用大貨車給告訴人，其並無告知告訴人這些約定之事實(惟被告矢口否認涉有詐欺犯行，辯稱：介紹車子給證人時，證人有說要，但後來嫌太貴又反悔云云)。 2 證人即告訴人杜浩瑋於警詢及偵訊時之指證 佐證全部犯罪事實。 3 證人林昱宇於警詢及偵訊時之證述 佐證證人與被告約定其更換大噸數的底盤後，才會出售上開自用大貨車與被告轉賣，但被告並未介紹成功之事實。 4 杜祐慶所有帳號0000000000000號帳戶交易明細1份、汽車買賣合約書影本1份、對話紀錄翻拍照片影本33張 佐證全部犯罪事實(由被告尚未取得上開自用大貨車之所有權或轉賣之委託即與告訴人簽立買賣合約書，又未告知告訴人還未取得委託或所有權之買賣重要事項，以及明明尚無法過戶卻以要過戶需要稅金為由要求告訴人匯款等情觀之，被告明顯已構成詐欺)。 
二、核被告謝照偉所為，係犯刑法第339條第1項之詐欺取財罪嫌
    。被告之犯罪所得共7萬6,250元(扣除已返還之1萬元)，請
    依法宣告沒收或追徵。
三、依刑事訴訟法第251條第1項提起公訴。
　　此　致
臺灣新竹地方法院
中　　華　　民　　國　 110　　年　　8 　　月　　28　　日
　　　　　　　　　　　　　　　檢　察　官　張瑞玲
本件證明與原本無異
中　　華　　民　　國　 110　　年　　9　   月　  4   　日
                              書  記  官  彭映婷
所犯法條：
刑法第339條　　
意圖為自己或第三人不法之所有，以詐術使人將本人或第三人之
物交付者，處 5 年以下有期徒刑、拘役或科或併科 50 萬元以
下罰金。
以前項方法得財產上不法之利益或使第三人得之者，亦同。
前二項之未遂犯罰之。